臺灣南投地方法院刑事判決
111年度易字第426號
公  訴  人  臺灣南投地方檢察署檢察官 
被      告  鄒雲平





上列被告因竊盜案件，經檢察官提起公訴（111年度偵字第5404
號），被告於準備程序中就被訴事實為有罪之陳述，經告知簡式
審判程序之旨，並聽取公訴人及被告之意見後，由本院裁定改行
簡式審判程序，判決如下：
    主      文
乙○○犯攜帶兇器竊盜罪，處有期徒刑陸月，如易科罰金，以新臺
幣壹仟元折算壹日。犯罪所得電線參條沒收，於全部或一部不能
沒收或不宜執行沒收時，追徵其價額。
    事實及理由
一、本案犯罪事實及證據，除證據部分補充「被告乙○○於本院審
    理時之自白」外，其餘均引用檢察官起訴書之記載（如附件
    ）。
二、論罪科刑之理由：
  ㈠核被告乙○○所為，係犯刑法第321條第1項第3款之攜帶兇器竊
    盜罪。
  ㈡被告乙○○前於107年間，因違反毒品危害防制條例案件，經本
    院以107年度埔簡字第114號判決判處有期徒刑3月確定，於1
    07年11月6日易科罰金執行完畢等情，有臺灣高等法院被告
    前案紀錄表在卷為證。被告於受有期徒刑執行完畢後，5年
    內故意再犯本案有期徒刑以上之罪，固為累犯，然審酌本案
    所犯之罪與前案間罪名及罪質均有不同，且依本案客觀情節
    如加重最低刑度，恐有致生其所受刑罰超過其所應負擔罪責
    之情形，參酌大法官解釋第775號意旨，認本案就被告所犯
    罪刑應不予加重。
  ㈢以行為人責任為基礎，審酌被告不思以正途獲取財物，以起
    訴書所載之方式竊取他人之財物，破壞他人對於財產權之支
    配；併斟酌被告於本院審理中始終坦認犯行，且迄今未賠償
    告訴人之犯後態度，及被告自述國中畢業之智識程度、以廚
    師及土木工程為業、經濟狀況勉持、離婚、育有1名未成年
    子女等家庭生活狀況（見院卷第66頁），暨本案犯罪之動機
    、目的、手段、犯罪所生危害、犯罪情節等一切情形，量處
    如主文所示之刑，並諭知易科罰金之折算標準。
三、沒收部分：
  ㈠被告於起訴書所載之時、地所竊得之電線3條，業據被告坦認
    在卷，係被告自被害人甲○○處所竊得之財物，屬本案犯罪所
    得之物，未據扣案，依刑法第38條之1第1項之規定宣告沒收
    ，並於全部或一部不能沒收或不宜執行沒收時，依同條第3
    項之規定，追徵其價額。
  ㈡另未扣案之鋤頭1把，固屬本案加重竊盜犯行所用之物，然被
    告係於案發現場隨手拾得，業據被告自陳甚明，則被告對該
    鋤頭非其所有或具事實上處分權，故不予宣告沒收或追徵。
據上論斷，應依刑事訴訟法第273條之1第1項、第299條第1項前
段規定、第310條之2、第454條第2項，判決如主文。
本案經檢察官張姿倩提起公訴，檢察官林孟賢到庭執行職務。
中　　華　　民　　國　　111 　年　　12　　月　　15　　日
　　　　　　　　　刑事第三庭    法　官　劉彥宏
以上正本與原本無異。
如不服本判決應於收受送達後20日內向本院提出上訴書狀，並應
敘述具體理由；其未敘述上訴理由者，應於上訴期間屆滿後20日
內向本院補提理由書（均須按他造當事人之人數附繕本）「切勿
逕送上級法院」。
告訴人或被害人如對於本判決不服者，應具備理由請求檢察官上
訴，其上訴期間之計算係以檢察官收受判決正本之日期為準。
                                書記官  劉  綺
中　　華　　民　　國　　111 　年　　12　　月　　16　　日

附錄本案論罪科刑法條：
中華民國刑法第321條第1項第3款
犯前條第1項、第2項之罪而有下列情形之一者，處6月以上5年以
下有期徒刑，得併科50萬元以下罰金：
三、攜帶兇器而犯之。

附件：
臺灣南投地方檢察署檢察官起訴書
                                     111年度偵字第5404號
　　被　　　告　乙○○　男　40歲（民國00年00月00日生）
　　　　　　　　　　　　籍設南投縣○○鄉○○村○○街00
　　　　　　　　　　　　　0號(魚池鄉戶政事務所)
                        （現在法務部矯正署臺中監獄執行
                          中）
　　　　　　　　　　　　國民身分證統一編號：Z000000000號
上列被告因竊盜案件，業經偵查終結，認應該提起公訴，茲將犯
罪事實及證據並所犯法條分敘如下：
　　　　　　犯罪事實
一、乙○○於民國107年間，因施用毒品案件，經臺灣南投地方法
    院以107年埔簡字第114號判處有期徒刑3月確定，於107年11
    月6日易科罰金執行完畢。乙○○意圖為自己不法所有，基於
    竊盜之犯意，於111年4月26日凌晨0時許，至甲○○所使用，
    位在南投縣○里鎮○○路0段000號之工地，持置放在該處，客
    觀上對人之生命、身體有危險之鋤頭，敲破塑膠管線後，竊
    取其內電線3條得手。
二、案經甲○○訴由南投縣政府警察局埔里分局報告偵辦。
　　　　　　證據並所犯法條
一、訊據被告乙○○對於前開犯罪事實坦承不諱，核與告訴人甲○○
    所述相符，並有現場照片、刑事現場勘察報告、內政部警政
    署刑事警察局111年6月9日刑生字第1110048533號鑑定書等
    在卷足憑，被告犯嫌應予認定。
二、核被告所為，係犯刑法第321條第1項第3款之加重竊盜罪嫌
    。被告前有如犯罪事實欄所載之論罪科刑及執行情形，其仍
    於有期徒刑執行完畢後5年內，故意再犯有期徒刑以上之罪
    ，為累犯，請依刑法第47條第1項之規定，加重其刑。被告
    犯罪所得，請依刑法第38條之1第1項之規定，宣告沒收。
三、依刑事訴訟法第251條第1項提起公訴。
　此　致
臺灣南投地方法院
中　　華　　民　　國　 111　　年　　9 　　月　　8 　　日
　　　　　　　　　　　　　　　檢　察　官 張姿倩
本件正本證明與原本無異
中　　華　　民　　國　 111　  年　  10    月    11    日
                              書  記  官 羅瑩珊
所犯法條　　
刑法第321條第1項第3款
犯前條第 1 項、第 2 項之罪而有下列情形之一者，處 6 月以
上 5 年以下有期徒刑，得併科 50 萬元以下罰金：
一、侵入住宅或有人居住之建築物、船艦或隱匿其內而犯之。
二、毀越門窗、牆垣或其他安全設備而犯之。
三、攜帶兇器而犯之。
四、結夥三人以上而犯之。
五、乘火災、水災或其他災害之際而犯之。
六、在車站、港埠、航空站或其他供水、陸、空公眾運輸之舟、
    車、航空機內而犯之。
前項之未遂犯罰之。